# 关于现金流量的问题

提问人：tony868lamy 时间：2011-09-06 10:31:18
回复 liufengwen 的帖子
1 ）合并层面：在丧失对子公司和其他营业单位控制权（因而不再将其纳入合并报表范围）的当期，在编制合并现金流量表时，所收到的处置现金对价减去该子公司和其他营业单位在处置日所持有的现金及现金等价物以及相关处置费用之后的净额作为“处置子公司和其他营业单位收到的现金”反映，如为负数，则应将该金额填列至“支付其他与投资活动有关的现金”项目中；跨期（指在处置日所在会计期间之前或之后的会计期间）收取的现金对价，在收到当期列报为“收回投资收到的现金”。
2 ）母公司层面：作为“收回投资收到的现金”列示。

回答人：chenyiwei
补充一点；如果采用的注销方式是由母公司承接该全资子公司的全部资产、负债、业务和人员，则对合并现金流量表应无影响。

提问人：ying0518 时间：2011-09-06 13:25:11
回复 tony868lamy 的帖子
我的意思是，这笔现金流出的本质是为了取得子公司，而不是为筹资活动支付的现金

回答人：chenyiwei
在合并报表层面，子公司在期初即已取得并纳入合并范围。后续合并日支付合并对价时并未发生合并范围的改变，在合并报表层面体现为所支付的现金对价直接冲减权益，所以属于筹资活动的现金流出。

提问人：liufengwen 时间：2011-09-06 13:28:46
回复 tony868lamy 的帖子
母公司层面在作为“收回投资收到的现金”列示时，与母公司原先账面上的长期股权投资金额有没有关系，比如母公司的全资子公司A公司注销，原长期股权投资的金额为 300 万，处置日A公司所持有的现金及现金等价物以及相关处置费用之后的净额为 400 万，母公司层面“收回投资收到的现金”为 400 万吗？？

回答人：chenyiwei
在你举的例子中，母公司个别报表层面“收回投资收到的现金”为 400 万。

提问人：ke0826 时间：2018-03-05 18:12:52
如非同一控制下合并，收购模式是承债式收购，即收购对价包括支付给原股东股权款及为目标公司偿还债务的方式。 那为目标公司偿还债务的部分，在单家层面和合并层面应分别如何列示呢？

回答人：chenyiwei
个别报表层面也属于投资支付的现金，因为所偿还的并不是本企业报表中原有的债务。合并报表层面也作为合并成不的一部分。